---
title: "decision trees"
author: "PC"
date: "14 novembre 2018"
output: html_document
---

```{r setup, include=FALSE}
knitr::opts_chunk$set(echo = TRUE)
```

## Setup


```{r iris, echo=TRUE, cache= TRUE, warning=FALSE}
library(ISLR)
library(tree)
library(dplyr)
data(package="ISLR")
carseats<-Carseats
```

The Carseats dataset is a dataframe with 400 observations on the following 11 variables:

* Sales: unit sales in thousands
* CompPrice: price charged by competitor at each location
* Income: community income level in 1000s of dollars
* Advertising: local ad budget at each location in 1000s of dollars
* Population: regional pop in thousands
* Price: price for car seats at each site
* ShelveLoc: Bad, Good or Medium indicates quality of shelving location
* Age: age level of the population
* Education: ed level at location
* Urban: Yes/No
* US: Yes/No


```{r discoverdata}
names(carseats)
hist(carseats$Sales)
```


Un arbre de décision ça prend des ** décision** : on va créer une variable **réponse** qualitative (booléenne)qui dit si la quantité de ventes (`Sales`) est élevée (high) ou pas :

```{r gettinghigh}
carseats <-  carseats %>% mutate(highsales =ifelse( Sales<=8, "Low", "High"))
head(carseats$highsales)
```

On fait un arbre en retirant la variables `Sales` , puisque la variable réponse dépend directement de la variable `Sales`

**ATTENTION** il faut une varibale factorielle pour la variable réponse

```{r firsttree}
tree.carseats = tree(as.factor(highsales)~.-Sales, data=carseats)
summary(tree.carseats)
plot(tree.carseats)
text(tree.carseats, pretty = 0)
tree.carseats
```


on va faire un sample et refaire un arbre sur ce sample


```{r training}
set.seed(101)
train=sample(1:nrow(carseats), 250)
tree.carseats = tree(highsales~.-Sales, carseats, subset=train)
plot(tree.carseats)
text(tree.carseats, pretty=0)

```

On teste le pouvoir prédictif de cet arbre **privé de **  l'échantillon ( on retire les index de `train` ) on test la sur lequel :

```{r  pred1}
class(tree.carseats)
tree.pred = predict(tree.carseats, carseats[-train,], type="class")
```

Pour évaluer l'efficacité de prédictioàn de l'arbre , on fait une  table entre les vraies valeurs de `highsales`  dans les données et celles que l'arbre prédit 

```{r evalperf}
with(carseats[-train,], table(tree.pred, highsales))
```






